# 涉密业务不得复印资料构成审计范围受限吗

提问人：13757187143 时间：2020-10-22 15:09:07
被审计单位要求会计师不得复印 2 项涉密业务的相关资料，相关文件条款经企业确认后可做少部分摘抄。问：该情况是否构成审计范围受限？如不构成，质控通常如何复核。
个人认为不构成审计范围受限，企业并未限制会计师执行审计程序（仅阻止复印资料，但复印并非 7 种基本审计程序的 1 种），且执行了审计程序后可以获得相关会计处理的信息（审计证据的定义为指注册会计师为了得出审计结论和形成审计意见而使用的信息，并非“复印件”)。因此不构成审计范围受限。但如何与审核沟通似乎是个问题。

回答人：chenyiwei
你的意见有一定合理性，但在底稿中留底受限的情况下，如何证明已经执行了相应的审计程序和获取了充分、适当的审计证据，可能存在一定难度。建议向有类似涉密项目执业经验的项目组咨询。